【裁判字號】    89,易,2764
【裁判日期】    891212
【裁判案由】    詐欺
【裁判全文】
台灣桃園地方法院刑事判決                    八十九年度易字第二七六四號
    公  訴  人  臺灣桃園地方法院檢察署檢察官
    被      告  乙○○
右被告因詐欺案件，經檢察官提起公訴（八十九年度偵字第一三九三八號），本院判
決如左：
        主  文
乙○○連續意圖為自己不法之所有，以詐術使人將本人之物交付，處拘役伍拾日。
        事  實
一、乙○○與甲○○同係在桃園縣八德市○○街二十四號二樓陳錦煌、涂麗娟所經營
    之銷售店批購電視遙控器、保護套等物品轉售牟利之同事。嗣原店主因故將上開
    銷售據點移由甲○○經營，並由甲○○自負盈虧。乙○○平日每次批貨僅新台幣
    （下同）二、三千元，卻因故需款恐急，竟意圖為自己不法之所有，於八十九年
    六月三日，前往上址，向甲○○批購電視遙控器、保護套一批，貨值二萬三千七
    百五十元，佯稱將貨物售出後，即付清貨款，並簽發即期同額本票一紙交甲○○
    收執，致甲○○陷於錯誤，如數交貨。嗣甲○○慮及乙○○無車代步，乃於當日
    下午，邀乙○○相伴，由乙○○駕駛原店主提供甲○○使用之車牌ＭＸ--一六三
    五號汽車，另載涂聖恩，三人一同前往頭份黃昏市場銷售貨物。不意於同日下午
    四時許，乙○○駕駛上開汽車，沿國道第三號高速公路南下，在快要下頭份交流
    道時，因遇塞車，乙○○竟不慎追撞前車，因而發生車禍。其等遂將車拖回桃園
    送修。詎乙○○竟承前之概括犯意，於八十九年六月十日，至上址銷售店，向甲
    ○○誆稱車子已修好，需款一萬五千元，因身上沒錢，須向甲○○借款，並簽發
    即期同額本票一紙交甲○○收執，致甲○○陷於錯誤，如數交付予乙○○。嗣乙
    ○○並未支付修車款予車廠，亦未取回車輛，且所簽二紙本票均未兌現，甲○○
    始知受騙。
二、案經甲○○訴由台灣桃園地方法院檢察署檢察官偵查起訴。
        理  由
一、訊據被告乙○○，坦承於於八十九年六月三日駕駛上開汽車前往頭份黃昏市場銷
    售貨物時，在國道第三號高速公路頭份交流道前肇事不諱。惟矢口否認有上開詐
    欺犯行，辯稱：有一部份是理賠對方，一部分是維修的錢；伊沒有向甲○○進貨
    及借用一萬五千元云云。惟查，右揭事實業據告訴人甲○○指訴綦詳，並有同為
    甲○○、乙○○二人同事之證人涂聖恩到庭結證明確，核與甲○○指訴情節相合
    ，且有甲○○提出本票影本二紙、車牌ＸＭ--六三五號車輛送修單據一紙附卷為
    憑。被告上開所辯，乃卸責之詞，不足採信。是以本件事證明確，被告之犯行洵
    堪認定。
二、核被告所為，係犯刑法第三百三十九條第一項詐欺罪。被告先後二次犯行，時間
    緊接，所犯又係構成要件相同之罪名，顯係基於概括犯意為之，應依連續犯以一
    罪論，並加重其刑。爰審酌被告之素行、犯罪之動機、目的、手段、所生之危害
    及犯罪後之態度等一切情狀，量處如主文所示之主刑，以資懲儆。
三、公訴意旨另以：被告意圖為自己不法之所有，於八十九年六月三日，前往上址，
    另向甲○○批購電視遙控器、保護套一批，貨值九千七百五十元，佯稱將貨物售
    出後，即付清貨款，並簽發即期同額本票一紙交甲○○收執，致甲○○陷於錯誤
    ，如數交貨。因認被告此部分亦涉有詐欺犯行。惟查被告係因之前積欠原店主貨
    款九千七百五十元尚未清償，原店主將上開銷售據點移由甲○○經營時，一併把
    該筆帳款轉給甲○○，業據甲○○到庭陳述綦詳，並經證人涂聖恩證述屬實。足
    見，此部分並非被告詐欺所得，自難認被告有詐欺之犯行。因公訴人認被告此部
    分犯行，與前開有罪部分具有連續關係，屬裁判上一罪，故不另為無罪之諭知，
    併此敘明。
據上論斷，應依刑事訴訟法第二百九十九條第一項前段、刑法第五十六條、第三百三
十九條第一項、罰金罰鍰提高標準條例第一條前段，判決如主文。
本案經檢察官何祖舜到庭執行職務。
中      華      民      國      八十九    年    十二   月      十二     日
                                    法  官  王  兆  飛
右正本證明與原本無異。
如不服本判決，應於送達後十日內，向本院提出上訴狀。
                                    書記官  宋  翠   玲
中      華      民      國      八十九    年    十二   月      十二     日
附錄：
刑法第三百三十九第一項：意圖為自己或第三人不法之所有，以詐術使人將本人或
                        第三人之物交付者，處五年以下有期徒刑、拘役或科或
                        併科一千元以下罰金。
                第二項：以前項方法得財產上不法之利益或使第三人得之者，亦
                        同。
                第三項：前二項之未遂犯罰之。


司法院資訊處製作；財團法人民間司法改革基金會備份。
